【裁判字號】    94,訴,687
【裁判日期】    950105
【裁判案由】    違反著作權法等
【裁判全文】
臺灣桃園地方法院刑事判決               94年度訴字第687號
公  訴  人  臺灣桃園地方法院檢察署檢察官
被      告  乙○○
選任辯護人  邵良正律師
被      告  丁○○
選任辯護人  謝穎青律師
上列被告等因違反著作權法等案件，經檢察官提起公訴（93年度
偵字第18726 、19136 號），本院判決如下：
    主  文
乙○○共同以犯意圖銷售而擅自以重製於光碟之方法侵害他人之
著作財產權之罪為常業，處有期徒刑壹年貳月，緩刑肆年。扣案
如附表一、二、三、五、六所示之盜版遊戲光碟片及附表四、七
所示之物均沒收。
丁○○無罪。
    事  實
一、乙○○、丙○○（未據起訴）及甲○○（另經檢察官移送臺
    灣士林地方法院併案審理）均明知「Play Station」、「PS
    設計圖」等商標圖樣，係日商新力電腦娛樂股份有限公司（
    下稱新力公司）申請註冊登記取得商標專用權，而「koei」
    、「三國無雙」、「三國志戰記」及「三國志」係日商光榮
    股份有限公司（下稱日商光榮公司）申請註冊登記並授權臺
    灣光榮綜合資訊股份有限公司（下稱臺灣光榮公司）使用之
    商標圖樣，而前開商標圖樣均指定使用於各種電腦、電視遊
    樂器用程式卡帶、磁帶、磁碟、光碟等商品上，現仍在商標
    專用期間，未經商標權人同意或授權，不得於同一商品使用
    相同之商標圖樣；又明知「PlayStation 」、「PlayStatio
    n 2 」系統遊戲軟體光碟內所儲存之「Library Programs」
    電腦軟體，為新力公司享有著作權之電腦程式著作，非經新
    力公司之同意或授權，不得擅自重製或意圖營利而以移轉所
    有權之方法散布；且明知新力公司產製之「PlayStation 」
    、「PlayStation 2 」系統遊戲軟體光碟片，於電視遊樂器
    執行使用時，在電視影像畫面會呈現前揭「PlayStation 」
    商標圖樣；臺灣光榮公司產製之「koei」等系統遊戲軟體光
    碟片，於電視遊樂器執行使用時，在電視影像畫面會呈現前
    揭「koei」等商標圖樣，足以對外表示該等光碟係新力公司
    、臺灣光榮公司所製造或授權之用意證明；亦明知「三國志
    ８」、「三國志戰記」、「戰國無雙」、「真三國無雙２」
    等，分係臺灣光榮公司、日商光榮公司擁有著作權之電腦程
    式著作（被侵害著作名稱、著作財產權人均如詳如附表四、
    五所示），非經著作財產權人臺灣光榮公司、日商光榮公司
    之同意或授權，亦不得擅自以重製於光碟之方法侵害其著作
    財產權及散布侵害著作財產權之重製物。乙○○竟自民國92
    年8 月間某日起，以每月新台幣（下同）25000 元之薪資受
    僱於丙○○，而與丙○○及同受丙○○指示之甲○○基於販
    賣明知未經商標權人同意使用同一商標仿冒商品、行使偽造
    準私文書之概括犯意，及意圖銷售而擅自以重製於光碟之方
    法侵害他人之著作財產權、散布侵害著作財產權之重製物之
    常業犯意聯絡，先由乙○○出面承租桃園縣龜山鄉○○路○
    段402 號（起訴書誤植為403 號）13樓之1 充作倉庫，並由
    丙○○在臺灣地區某不詳地點，以不詳方法，購買上開電腦
    遊戲光碟後，再以電腦（含電腦螢幕、主機、硬碟）、空白
    光碟片、燒錄器，連續擅自重製於光碟內，並未得新力公司
    及臺灣光榮公司同意而將「PlayStation 」、「PS設計圖」
    、「koei」、「三國無雙」及「三國志戰記」、「三國志」
    商標圖樣使用於遊戲光碟中後，復將上開盜版遊戲光碟送往
    上址倉庫，由乙○○負責儲放、包裝、撿片等工作，甲○○
    則依丙○○之指示前往送貨。甲○○、丙○○並先後在台北
    縣市、桃園縣境內，以不詳價格將上開盜版遊戲光碟，出售
    予不特定顧客從中獲利。乙○○、丙○○及甲○○乃共同藉
    此牟利維生，並以之為常業，同時行使燒錄於各光碟內如前
    述內容之偽造準私文書，足以生損害於新力公司、臺灣光榮
    公司。嗣於93年11月17日上午11時30分許，乙○○在上址倉
    庫為警查獲後，復帶同警方前往另設於台北縣新莊市○○街
    198 號9 樓盜版光碟倉庫，而共扣得如附表一、二、三、五
    、六所示之盜版遊戲光碟片（查扣地點、名稱、數量、著作
    權人均如附表所載），及丙○○所有，供乙○○等人犯本罪
    所用之如附表四、七所示之物。
二、案經基隆市警察局第三分局報請臺灣桃園地方法院檢察署檢
    察官偵查起訴。
    理  由
壹、被告乙○○有罪部分：
一、訊據被告乙○○固坦認於上揭時、地，其受僱於丙○○，出
    面承租桃園縣龜山鄉○○路○ 段403 號13樓之1 充作倉庫，
    並在該處倉庫，負責倉庫管理、包裝、分類光碟片等工作之
    事實，惟矢口否認有何違反著作權法等犯行，辯稱：伊並無
    犯罪之故意，且未參與構成要件行為云云。然查：
    （一）上揭事實業據告訴人新力公司、臺灣光榮公司之代理
          人分別就「Play Station」、「PS設計圖」等商標圖
          樣，係新力公司申請註冊登記取得商標專用權，而「
          koei 」 、「三國無雙」、「三國志戰記」及「三國
          志」係日商光榮公司申請註冊登記並授權臺灣光榮公
          司使用之商標圖樣，而前開商標圖樣均指定使用於各
          種電腦、電視遊樂器用程式卡帶、磁帶、磁碟、光碟
          等商品上，現仍在商標專用期間；而附表五、六所示
          「三國志８」、「三國志戰記」、「戰國無雙」、「
          真三國無雙２」等電腦軟體，分係臺灣光榮公司、日
          商光榮公司擁有著作權之電腦程式著作等情指述甚詳
          在卷，並有新力公司、日商光榮公司商標註冊資料影
          本各1 份在卷可稽。又證人即共犯甲○○亦於本院審
          理中就其如何受丙○○之指示，至上址由被告乙○○
          負責之倉庫取走盜版遊戲光碟片，並前往運送等節結
          證明確在卷（見本院94年8 月3 日審判筆錄），復有
          搜索現場照片20張附卷可稽，及如附表一、二、三、
          五、六所示之盜版遊戲光碟片，及丙○○所有，供被
          告乙○○等人犯本罪所用之如附表四、七所示之物扣
          案可資佐證。
    （二）又被告乙○○既於本院審理中供稱其自92 年8月間起
          ，即受僱於丙○○，出面承租桃園縣龜山鄉○○路○
          段403 號13樓之1 充作倉庫，並在該處倉庫，負責倉
          庫管理、包裝、分類光碟片等工作，而其並不否認知
          悉上開扣案之遊戲光碟片為盜版者，及其曾自證人李
          國峰收受盜版遊戲光碟片，亦曾交付盜版遊戲光碟片
          予證人甲○○等情，堪認被告乙○○明知丙○○有重
          製盜版遊戲光碟片並銷售之情，且其本身亦參與部分
          犯罪行為之實施，是被告乙○○與丙○○等人就上開
          犯行有犯意聯絡及行為分擔一節，至堪認定。
    （三）被告乙○○雖辯稱：伊無犯罪故意云云，然已與前揭
          事證不符，況按查緝仿冒光碟片保護智慧財產權係政
          府一向之政策，且屢有破獲，並在電視、報紙等媒體
          上多有報導，被告乙○○已無諉為不知之理，再佐以
          被告乙○○在上址倉庫工作之時間非短，現場查扣之
          盜版遊戲光碟片數量頗鉅，益徵被告乙○○上開所辯
          委無足取。
    （四）至被告乙○○固辯稱：伊並未為本件犯罪構成要件行
          為云云，惟按凡以自己犯罪之意思而參與犯罪，無論
          其所參與者是否犯罪構成要件之行為，皆為正犯，其
          以幫助他人犯罪之意思而參與犯罪，其所參與者，苟
          係犯罪構成要件之行為，亦為正犯；又共同實施犯罪
          行為之人，在合同意思範圍以內，各自分擔犯罪行為
          之一部，相互利用他人之行為，以達其犯罪之目的者
          ，即應對於全部所發生之結果，共同負責（最高法院
          25 年 上字第2253號判例、28年上字第3110號判例參
          照）。是被告乙○○與丙○○等人就上開犯行，既有
          配合出面承租放置重製完成盜版光碟片倉庫，甚而負
          責包裝、管理之行為，即難謂無犯意聯絡及行為分擔
          ，而被告乙○○是否有為上開其他重製、銷售之部分
          行為，乃事涉犯罪行為之分擔，並無影響其犯行之成
          立，是縱被告乙○○上開所辯屬實，亦尚難據之即為
          其有利之認定。
    （五）綜上，本件事證明確，被告乙○○上揭犯行足可認定
          ，應依法論科。
二、查被告乙○○因為賺取生活所需而以每月25000 萬元之薪資
    ，受僱於丙○○，並自92年8 月間起至93年11月17日查獲止
    ，與丙○○基於犯意聯絡，，未得附表一、二、三、五、六
    所示各著作財產權人之授權或同意，先由丙○○在臺灣地區
    某不詳地點，以前述之方式，重製告訴人新力公司公司所享
    有著作財產權之光碟片後，再由丙○○攜至上開地點，經被
    告乙○○進行封面包裝，復由甲○○前來上開地點取貨，負
    責出售上開盜版遊戲光碟予不特定之人以牟取利益，且經警
    查獲盜版遊戲光碟多達212936片，顯見被告乙○○並非偶然
    為之而有連續性，並有將重製盜版遊戲光碟、散布重製盜版
    遊戲光碟，作為其日常謀生之職業，其反覆為重製盜版光碟
    、散布重製盜版光碟之同種類行為，並以此收入維生而恃之
    為業之事實，至屬灼然，自應論以常業犯。
三、（一）按被告乙○○行為後，商標法雖於92年5 月28日修正
          公布；著作權法亦先後於92年7 月9 日、93年9 月1
          日修正公布，惟被告乙○○本件所涉犯行，因其最後
          行為之時為93年11月17日，係屬上開商標法、著作權
          法修正公布施行日後，是就被告乙○○本件所涉犯行
          ，自當適用現行商標法、著作權法規定，不生比較新
          舊法之問題。
    （二）核被告乙○○所為，係犯修正後之著作權法第94條第
          2 項、第91條第3 項之以犯意圖銷售而擅自以重製於
          光碟之方法侵害他人之著作財產權之罪為常業罪，及
          同法第94條第1 項、第91條之1 第3 項之以犯明知係
          侵害著作財產權之光碟重製物而散布之罪為常業罪；
          商標法第82條之販賣仿冒商標商品罪。又被告乙○○
          所販賣之附表一、二、三、五、六所示仿冒商標遊戲
          光碟片，藉由電視遊樂器執行，在電視畫面上會出現
          新力公司、臺灣光榮公司之名稱與商標圖樣及其製造
          或授權等字樣及內容；故該等電磁紀錄屬於刑法第22
          0 條規定之準文書。被告乙○○與買受人均明知被告
          乙○○所販賣交付者確為盜版光碟，藉由電視遊樂器
          執行，可在電視畫面上出現新力公司、臺灣光榮公司
          之名稱與商標圖樣及其製造或授權等字樣及內容，則
          買受者已達於可隨時使用該偽造之準文書之狀態，無
          待被告乙○○更有所主張，則被告乙○○於販賣該偽
          造準文書並交付買受人時，應認為有行使偽造準私文
          書之行為，此部分被告乙○○所為係犯刑法第216 條
          、第210 條、第220 條第2 項行使偽造準私文書罪。
    （三）再被告乙○○就上開犯行，與成年男子丙○○、李國
          峰間，有犯意聯絡、行為分擔，皆為共同正犯。
    （四）被告乙○○以一重製、散布重製光碟行為侵害多人著
          作財產權，均為同種想像競合犯，應從一重論以意圖
          銷售而擅自以重製於光碟之方法侵害他人之著作財產
          權為常業罪、以明知係侵害著作財產權之光碟重製物
          而散布為常業罪。
    （五）復按（修正前）著作權法第94條所謂以犯第91條、第
          92條或第93條之罪為常業者，係指專以觸犯第91條或
          第92條、第93條，或兼犯前揭二條以上之罪，為其日
          長之職業，賴以維生而言，為第91條、第92條或第93
          條犯罪之加重態樣，且性質上屬多數行為之集合犯，
          法律上擬制為一罪，其反覆從事之多數行為相互間並
          不發生連續犯、牽連犯或想像競合犯之問題，如基於
          常業之犯意而犯第91條、92條或第93條之罪，則應擇
          其重者論以意圖銷售或出租而擅自以重製之方法侵害
          他人之著作財產權為常業罪（參照最高法院92年度台
          上字第2890號判決意旨），基此，本件被告乙○○就
          違反著作權法部分所為應擇其重者論以著作權法第94
          條第2 項、第91條第3 項之以犯意圖銷售而擅自以重
          製於光碟之方法侵害他人之著作財產權之罪為常業罪
          。
    （六）被告乙○○先後多次違反商標法第82條之犯行、行使
          偽造準私文書之犯行，均時間緊接，所犯又為構成要
          件相同之罪名，顯各係基於概括之犯意為之，為連續
          犯，應依刑法第56條之規定分別論以一罪，並加重其
          刑。
    （七）被告乙○○所犯前開三罪間，有方法結果之牽連關係
          ，應依刑法第55條之規定，從一重之修正後著作權法
          第94條第2項罪處斷。
    （八）被告乙○○所犯上開行使偽造準私文書罪，及就附表
          五、六所示仿冒商標遊戲光碟，所為之以犯意圖銷售
          而擅自以重製於光碟之方法侵害他人之著作財產權之
          罪為常業罪等犯行部分，雖均未經公訴人起訴，然核
          與已起訴部分，各有方法結果之牽連犯裁判上一罪、
          常業犯實質一罪關係，本院自得併予審判。
    （九）爰審酌被告乙○○為貪圖不法私利，竟枉顧著作財產
          權人辛苦之智慧結晶，而以重製、散布重製遊戲光碟
          之方式，攫取各該著作財產權人應得之利益，無視政
          府大力宣導尊重他人智慧財產權之法令，影響我國致
          力保護智慧財產權之國際名譽，所為非是，及本案經
          警查扣盜版遊戲光碟數量高達212936片之犯罪情節，
          對告訴人公司智慧財產權所造成之損害，惟考量被告
          乙○○已年近60歲，因為賺取每月25000 元之薪資而
          為本件犯行之犯罪動機、目的，所得非鉅及犯罪後尚
          能坦認部分犯行，非無悔意，公訴意旨另謂：本件請
          審酌被告乙○○犯後立即向司法警察自白犯罪，並帶
          同員警至第2 倉庫同意搜索並查扣龐大之非法重製物
          之母版等，有效嚇阻盜版片之散布，請從輕量刑以啟
          自新等語等一切情狀，量處如主文所示之刑。
    （十）末查，被告乙○○固曾於84年間，因詐欺案件，經臺
          灣高雄地方法院以84年度易字第2304號，判處有期徒
          刑6 月，如易科罰金，以300 元折算1 日，後經臺灣
          高等法院高雄分院以84年度上易字第1531號駁回上訴
          ，於84年8 月30日確定，並於85年4 月30日縮刑期滿
          執行完畢，惟其於前所受有期徒刑之宣告執行完畢後
          ，五年以內未曾受有期徒刑以上刑之宣告，有刑案資
          料查註紀錄表及臺灣高等法院被告前案紀錄表各1 紙
          在卷可稽，被告乙○○因一時失慮致罹刑典，事後已
          坦承犯行，深具悔意，信經此偵、審過程後，當知所
          警惕，而無再犯之虞，因認上開對被告乙○○所宣告
          之刑以暫不執行為適當，爰併予宣告緩刑4 年，用啟
          自新。
四、至扣案如附表一、二、三、五、六所示之盜版遊戲光碟片（
    數量詳如附表所載），均係被告乙○○因犯本罪所得之物；
    另扣案之如附表四、七所示之物，均係共犯丙○○所有，供
    被告乙○○等人犯本罪所用之物，亦據被告乙○○供明在卷
    ，應依著作權法第98條規定，宣告沒收。
五、本件共犯丙○○未據公訴人提起公訴，自非屬本院所得以審
    理之範圍，應由檢察官另行偵查，併此敘明。
貳、被告丁○○無罪部分：
一、公訴意旨雖謂：被告丁○○、乙○○及甲○○均明知「Play
    Station 」之商標圖樣，業經新力公司向經濟部中央標準局
    （現改制為智慧財產局）申請核准註冊登記，取得商標專用
    權，指定使用於電腦、錄有電腦程式之磁碟、磁卡、磁帶及
    光碟等商品，現仍於商標專用期間內，未得商標權人同意或
    授權，不得於同一商品使用相同之商標圖樣；又明知「Play
    Station 2 」系統遊戲軟體光碟內所儲存之「LibraryProgr
    ams 」電腦軟體，為新力公司享有著作權之電腦程式著作，
    非經新力公司之同意或授權，不得擅自重製或意圖營利而以
    移轉所有權之方法散布；且明知新力公司產製之「PlayStat
    ion 2 」系統遊戲軟體光碟片，於電視遊樂器執行使用時，
    在電視影像畫面會呈現前揭「PlayStation 」商標圖樣，足
    以使消費者誤認該遊戲光碟係新力公司所生產發行；亦明知
    附表1 所示「惡靈古堡」等及附表2 所示「真三國無雙」及
    附表3 所示「極速快感」等遊戲光碟片（須在新力公司產製
    之電腦遊戲機「PlayStation 2 」中方能執行），係他人所
    擁有著作財產權之電腦程式著作，非經著作財產權人之同意
    或授權，亦不得擅自重製或意圖營利而以移轉所有權之方法
    散布。渠等竟基於非法重製後散佈他人著作物之常業犯意聯
    絡，先於92年8 月間起由被告丁○○承租桃園縣龜山鄉○○
    路○ 段403 號13樓之1 充作倉庫，儲放由某不詳之人未經附
    表1 、2 及3 所示各遊戲軟體所屬之著作權人同意或授權製
    作之母版，遂即再委由某不詳之人生產上開遊戲光碟裸片，
    由被告丁○○、甲○○取回後在現場利用印刷機印刷光碟封
    面，被告乙○○則以月薪25,000之對價在上址負責倉管、撿
    片及包裝等工作（被告乙○○所涉部分詳如前述）；迨翌（
    93）年4 、5 月間，被告丁○○、甲○○再另擇台北縣新莊
    市○○街198 號9 樓為第2 倉庫，將上開母版移往此址存放
    ，另儲放由某不詳之人所生產附表3 所示之遊戲光碟片。被
    告丁○○及甲○○旋以不詳價格銷售至台北縣及桃園縣境內
    牟利。因認被告丁○○亦共犯修正後商標法第81條第1 款、
    第82條、著作權法第94條第2 項、91條第3 項及94條第1 項
    、第91條之1 第3 項等罪嫌。
二、按犯罪事實應依證據認定之，無證據不得認定其犯罪事實，
    又不能證明被告犯罪者，應諭知無罪之判決，刑事訴訟法第
    154 條第2 項、第301 條第1 項定有明文。刑事訴訟法上所
    謂認定犯罪事實之證據，係指足以認定被告確有犯罪行為之
    積極證據而言，如未能發現相當證據或證據不足以證明，自
    不能以推測或擬制之方法，以為裁判基礎，最高法院29年上
    字第3105號及40年臺上字第86號分別著有判例；又認定不利
    於被告之事實，須依積極證據，苟積極證據不足為不利被告
    之認定時，即應為有利於被告之認定，更不必有何有利之證
    據，最高法院30年上字第816 號判例參照。且刑事訴訟上證
    明之資料，無論其為直接或間接證據，均須達於通常一般之
    人均不致有所懷疑，而得確信其為真實之程度，始得據為有
    罪之認定，若其關於被告是否犯罪之證明未能達此程度，而
    有合理懷疑之存在，致使無從形成有罪之確信，根據「罪證
    有疑，利於被告」之證據法則即不得遽為不利被告之認定，
    亦有最高法院76年度台上字第4986號判例可稽。
三、訊據被告丁○○堅決否認有何違反商標法、著作權法等犯行
    ，辯稱：伊僅因認識丙○○而與被告乙○○等人吃過飯、見
    過面，至本件檢察官起訴之犯罪事實根本與伊無關等語。
四、按公訴意旨認被告丁○○上開所為涉犯修正後商標法第81條
    第1 款、第82條、著作權法第94條第2 項、91條第3 項及94
    條第1 項、第91條之1 第3 項等罪嫌，無非以同案被告乙○○於偵查中證詞；告訴代理人徐嶸文律師之指述、所附之鑑
    價報告書；搜索現場照片20張；扣案如附表一、二、三、五
    、六所載之盜版遊戲光碟片及帳冊、目錄1 批為主要論據。
五、經查：
  （１）同案被告乙○○固於93年11月18日檢察官訊問時供稱：
        （問：與丁○○、甲○○之關係？）饒是老闆，李是同
        事，負責運送；（問：是否認識丙○○？）認識，我完
        整說明如下，我在92年6 月下旬看報紙，前往萬壽路附
        近另一棟大樓找丙○○應徵倉管人員，月薪2 萬，誤餐
        費5 千，工作時間下午1 點到晚上7 、8 點，原來倉庫
        是在萬壽路附近，一直到92年8 月才搬到現址，後來在
        今年（指93年）4 、5 月另又在新莊弄一個倉庫。沒多
        久丙○○說要出國，就把公司業務轉給丁○○等語（見
        93 年 度偵字第18726 號偵查卷第115 頁以下），惟被
        告乙○○於該次偵訊時係基於被告身份應訊，且未依法
        具結，是其上開供述性質上應屬共犯之自白，而非為證
        人之證詞，依刑事訴訟法第156 條第2 項之規定，被告
        或共犯之自白，不得作為有罪判決之唯一證據，仍應調
        查其他必要之證據，以察其是否與事實相符，況被告乙○○於本院審理中結證稱：（問：在那邊工作時，是否
        看過被告丁○○？）我本來不認識被告丁○○，都是丙○○與我接洽，後來因為丙○○要出國，他出國會有一
        段時間，他跟我說他出國期間若有什麼事情的話，請我
        找被告丁○○幫忙，我只有見過他一、二次，我以前也
        不認識；（問：丙○○何時跟你說此事？）被查獲前一
        、二個月即出國前二、三天跟我說的；（問：丙○○是
        否給你被告丁○○的聯絡方法？）他有給我一個電話，
        沒有地址；（問：在丙○○跟你說此事之前是否見過被
        告丁○○？）好像有見過一次；（問：在何種場合見過
        ？）丙○○出國前被告丁○○有來一下，丙○○介紹我
        跟被告丁○○認識，我還有跟他們吃個飯，但是我不知
        道被告丁○○來做何事；（問：丙○○是否有說被告丁○○是新的負責人？）他沒有說那麼清楚，他只有說有
        事情找他；（問：被告丁○○之前有無到倉庫送東西或
        搬東西走？）沒有；（問：被告丁○○是否會主動打電
        話給你？）沒有，都是我缺東西我才打電話給他；（問
        ：是否你於偵訊時所述的0000000000、0000000000？）
        是；（問：你倉庫缺紙箱你打電話與何人聯絡？）我打
        其中1 支，那時候是丙○○接的，並且跟他說倉庫缺紙
        箱，但是是被告丁○○送紙箱來的；（問：打上開二支
        電話是否都是丙○○接的？）我打過2 、3 次，其中有
        1次是一個小姐接的，他說蔡先生不在，有什麼事情告
        訴他，他會轉接，其他都是丙○○接的；（問：被告丁○○是否有接過你按上開電話號碼打得電話？）沒有等
        語（見本院94年6月22日審判筆錄），足見被告乙○○
        並未曾與被告丁○○就公司業務有直接聯繫或接洽，更
        無親自見聞被告丁○○自丙○○處受讓公司業務，且丙○○亦未向被告乙○○告知上情，而仍繼續於出國期間
        透過電話與被告乙○○連絡，則被告乙○○上開於偵查
        中所供是否與事實相符，顯非無疑，復佐以證人即共犯
        甲○○於本院審理中所結證稱：（問：是否認識丁○○
        ？）不認識；（問：是否見過庭上被告丁○○？）上次
        有被一起叫來開庭，所以有看到，除了開庭之外，並沒
        有看過他，也不知道他是何人等語（見本院94年8 月3
        日審判筆錄），益徵被告丁○○要無參與丙○○等人所
        為本件犯行，否則應無證人甲○○從未聽聞或與被告丁○○謀面之可能，從而，尚不得以同案被告乙○○上開
        於偵查中所供作為認定被告丁○○有罪之唯一證據。
  （２）又告訴人新力公司告訴代理人徐嶸文律師之指訴、所附
        之鑑價報告書，性質上均屬審判外之陳述，依刑事訴訟
        法第159 條第1 項之規定，已不得作為證據，況上開告
        訴人代理人之指述、鑑價報告書，僅能證明扣案如附表
        一、二、三所示之遊戲光碟侵害告訴人新力公司之著作
        權及商標權，及侵害市價價值之事實，亦無法據之即逕
        為被告丁○○不利之認定。
  （３）至卷附之搜索現場照片20張，及扣案如附表一、二、三
        、五、六所載之盜版遊戲光碟片；帳冊、目錄1 批，僅
        能證明案發當時搜索現場之情形，及確有人為重製盜版
        遊戲光碟、或散布重製盜版遊戲光碟之行為等情，惟經
        警查扣上開物品時，被告丁○○並不在場，且既尚乏積
        極證據足以證明被告丁○○有參與共同謀意或實施公訴
        人所指犯修正後商標法第81條第1 款、第82條、著作權
        法第94條第2 項、91條第3 項及94條第1 項、第91條之
        1 第3 項等罪嫌之任何行為，詳如前述，則實非得以據
        上開公訴人所舉之證物即認定被告丁○○有何違反著作
        權法等犯行。
六、綜上事證，被告丁○○上開所辯尚非無據，實無法僅憑上開
    公訴意旨論罪依據，即遽認被告丁○○有公訴人所指之違反
    修正後商標法第81條第1 款、第82條、著作權法第94條第2
    項、91條第3 項及94條第1 項、第91條之1 第3 項等犯行，
    既不能證明被告丁○○犯罪，揆諸上揭刑事訴訟法之規定，
    依法應就被告丁○○部分，為無罪之諭知。
據上論斷，應依刑事訴訟法第299 條第1 項前段、第301 條第1
項，著作權法第91條第3 項、第91之1 第3 項、著作權法第94條
第1 項、第2 項、第98條，商標法第82條，刑法第11條、第28條
、第210 條、第216 條、第220 條第2 項、第55條、第74條第2
款，判決如主文。
本案經檢察官張啟聰到庭執行職務。
中    華    民    國    95    年    1     月    5     日
                      刑事第十二庭審判長法  官  游 紅 桃
                                        法  官  陳 雪 玉
                                        法  官  王 美 玲
以上正本證明與原本無異。
如不服本判決，應於判決送達後10日內向本院提出上訴狀 (應附
繕本)， 上訴於臺灣高等法院。
                                        書記官  張 子 涵
中    華    民    國    95    年    1     月    5     日
附錄本案論罪科刑法條：
商標法第82條：
明知為前條商品而販賣、意圖販賣而陳列、輸出或輸入者，處一
年以下有期徒刑、拘役或科或併科新臺幣五萬元以下罰金。
著作權法第91條：
擅自以重製之方法侵害他人之著作財產權者，處三年以下有期徒
刑、拘役，或科或併科新臺幣七十五萬元以下罰金。
意圖銷售或出租而擅自以重製之方法侵害他人之著作財產權者，
處六月以上五年以下有期徒刑，得併科新臺幣二十萬元以上二百
萬元以下罰金。
以重製於光碟之方法犯前項之罪者，處六月以上五年以下有期徒
刑，得併科新臺幣五十萬元以上五百萬元以下罰金。
著作僅供個人參考或合理使用者，不構成著作權侵害。
著作權法第91條之1：
擅自以移轉所有權之方法散布著作原件或其重製物而侵害他人之
著作財產權者，處三年以下有期徒刑、拘役，或科或併科新臺幣
五十萬元以下罰金。
明知係侵害著作財產權之重製物而散布或意圖散布而公開陳列或
持有者，處三年以下有期徒刑，得併科新臺幣七萬元以上七十五
萬元以下罰金。
犯前項之罪，其重製物為光碟者，處六月以上三年以下有期徒刑
，得併科新臺幣二十萬元以上二百萬元以下罰金。但違反第八十
七條第四款規定輸入之光碟，不在此限。
犯前二項之罪，經供出其物品來源，因而破獲者，得減輕其刑。
著作權法第94條
以犯第91條第1 項、第2 項、第91條之1 、第92條或第93條之罪
為常業者，處一年以上七年以下有期徒刑，得併科新臺幣三十萬
元以上三百萬元以下罰金。
以犯第91條第3 項之罪為常業者，處一年以上七年以下有期徒刑
，得併科新臺幣八十萬元以上八百萬元以下罰金。
刑法第 210 條
偽造、變造私文書，足以生損害於公眾或他人者，處五年以下有
期徒刑。
刑法第 216 條
行使第二百十條至第二百十五條之文書者，依偽造、變造文書或
登載不實事項或使登載不實事項之規定處斷。
刑法第 220 條
在紙上或物品上之文字、符號、圖畫、照像，依習慣或特約，足
以為表示其用意之證明者，關於本章及本章以外各罪，以文書論
。
錄音、錄影或電磁紀錄，藉機器或電腦之處理所顯示之聲音、影
像或符號，足以為表示其用意之證明者，亦同。
稱電磁紀錄，指以電子、磁性或其他無法以人之知覺直接認識之
方式所製成之紀錄，而供電腦處理之用者。


司法院資訊處製作；財團法人民間司法改革基金會備份。
